【裁判字號】    98,訴,4230
【裁判日期】    981231
【裁判案由】    毒品危害防制條例
【裁判全文】
臺灣板橋地方法院刑事判決              98年度訴字第4230號
公  訴  人  臺灣板橋地方法院檢察署檢察官
被      告  甲○○
上列被告因違反毒品危害防制條例案件，經檢察官提起公訴（98
年度毒偵字第6599號），被告於準備程序中對被訴之事實為有罪
陳述，本院合議庭裁定由受命法官獨任行簡式審判程序，並判決
如下：
    主  文
甲○○施用第一級毒品，處有期徒刑陸月，如易科罰金，以新台
幣壹仟元折算壹日，扣案海洛因驗餘淨重零點壹壹陸肆公克沒收
銷燬之，包裝上開海洛因之塑膠袋壹只及香菸貳支均沒收。又施
用第二級毒品，處有期徒刑參月，如易科罰金，以新台幣壹仟元
折算壹日。應執行有期徒刑柒月，如易科罰金，以新台幣壹仟元
折算壹日，扣案海洛因驗餘淨重零點壹壹陸肆公克沒收銷燬之，
包裝上開海洛因之塑膠袋壹只及香菸貳支包均沒收。
    事  實
一、甲○○前於民國九十七年間因施用毒品案件，經臺灣板橋地
    方法院檢察署檢察官聲請本院以九十七年度毒聲字第二五七
    五號裁定送觀察、勒戒後，認無繼續施用毒品之傾向，於九
    十八年四月一日執行完畢釋放，並經上開檢察署檢察官於同
    月二十八日以九十七年度毒偵字第八六０三號不起訴處分確
    定。詎甲○○明知海洛因、甲基安非他命分別係毒品危害防
    制條例所規定之第一級、第二級毒品，不得非法持有、施用
    ，竟於上開觀察、勒戒執行完畢釋放後五年內，基於施用第
    一級毒品海洛因之犯意，於九十八年九月七日凌晨四時許，
    在臺北縣三重市○○街五七巷三四弄四一號二樓住處，以將
    毒品海洛因摻入香菸內，並點燃香菸吸食之方式，施用第一
    級毒品海洛因；另基於施用第二級毒品甲基安非他命之犯意
    ，於九十八年九月四日某時許（起訴書略載同月七日為警採
    尿時起回溯九十六小時內某時），在臺北縣三重市○○路友
    人住處（起訴書略載不詳處所），以將毒品甲基安非他命置
    於玻璃球吸食器內，並加熱燒烤產生白煙吸聞之方式，施用
    第二級毒品甲基安非他命。嗣於九十八年九月七日晚間八時
    三十分許，在臺北縣三重市○○街五七巷三四弄四一號前，
    為警查獲，並在香菸盒內扣得其所有而預備供施用之第一級
    毒品海洛因一包（扣案毛重零點三一七零公克、淨重零點一
    一七零公克，經取樣部分檢驗用罄，驗餘淨重零點一一六四
    公克）及其預備供施用海洛因所用之香菸二支（盛裝上開香
    菸之盒子已開封，無證據證明該香菸業經員警扣案），再經
    警採集甲○○之尿液送驗，結果呈毒品海洛因代謝物嗎啡及
    甲基安非他命陽性反應，始悉上情。
二、案經臺北縣政府警察局樹林分局報請臺灣板橋地方法院檢察
    署檢察官偵查起訴。
    理  由
一、訊據被告甲○○對於上揭時地，施用第一級毒品海洛因、第
    二級毒品甲基安非他命之事實，於本院審理中坦承不諱，並
    有其所有而預備供施用之白色粉末海洛因一包扣案可資佐證
    ，復有員警查獲被告持有之預備施用海洛因時所用香菸二支
    及香煙盒之照片（無證據證明該香菸業經員警扣案）在卷可
    稽。又被告經警查獲所採集尿液經送鑑定，亦呈海洛因代謝
    物嗎啡、甲基安非他命陽性反應，有臺灣檢驗科技股份有限
    公司九十八年九月三十日（檢體編號Ｊ0000000號）
    濫用藥物檢驗報告、代碼對照表等件在卷可稽。另上述扣案
    之白色粉末一包，經送交通部民用航空局航空醫務中心鑑定
    ，確檢出第一級毒品海洛因成分（扣案毛重零點三一七零公
    克、淨重零點一一七零公克，經取樣部分檢驗用罄，驗餘淨
    重零點一一六四公克），有該航空醫務中心九十八年十月七
    日航藥鑑字第０九八五０六０號毒品鑑定書附卷可按。查被
    告前於九十七年間因施用毒品案件，經臺灣板橋地方法院檢
    察署檢察官聲請本院以九十七年度毒聲字第二五七五號裁定
    送觀察、勒戒後，認無繼續施用毒品之傾向，於九十八年四
    月一日執行完畢釋放，並經上開檢察署檢察官於同月二十八
    日以九十七年度毒偵字第八六０三號不起訴處分確定，有上
    開不起訴處分書電腦列印本、臺灣高等法院被告前案紀錄表
    附卷可憑，足認被告係觀察、勒戒執行完畢釋放後五年內再
    犯本案施用第一級、第二級毒品罪。本案事證明確，被告犯
    行洵堪認定，應依法論科。
二、按海洛因、甲基安非他命係毒品危害防制條例第二條第二項
    第一款、第二款所明定之第一級、第二級毒品，不得非法持
    有、施用。核被告所為，係犯毒品危害防制條例第十條第一
    項之施用第一級毒品海洛因罪，及同條第二項之施用第二級
    毒品甲基安非他命罪。其施用第一級毒品海洛因前後持有海
    洛因，施用第二級毒品甲基安非他命前持有甲基安非他命之
    低度行為，應分別為施用海洛因、甲基安非他命之高度行為
    所吸收，均不另論罪。被告所犯上開施用第一級毒品、施用
    第二級毒品罪，因其施用上開毒品之時間、地點均不同，顯
    見行為不同，犯意各別，應予分論併罰。爰審酌被告犯罪之
    動機、目的、手段，施用毒品戕害一己之身心健康，所生之
    危害，及其單親扶養四歲女兒之生活狀況，暨犯後坦承犯行
    之態度等一切情狀，分別量處如主文所示之刑，並均諭知易
    科罰金之折算標準，且定其應執行之刑；又依司法院釋字第
    六百六十二號解釋：「中華民國九十四年二月二日修正公布
    之現行刑法第四十一條第二項，關於數罪併罰，數宣告刑均
    得易科罰金，而定應執行刑之刑逾六個月者，排除適用同條
    第一項得易科罰金之規定部分，與憲法第二十三條規定有違
    ，並與本院釋字第三百六十六號解釋意旨不符，應自本解釋
    公布之日起失其效力。」故對於數罪併罰，數宣告刑均得易
    科罰金，而定應執行之刑超過六個月之案件，依司法院釋字
    第三百六十六號、第六百六十二號解釋意旨，仍得易科罰金
    ，是就被告之應執行刑部分，併諭知其易科罰金之折算標準
    。
三、扣案海洛因一包（驗餘淨重零點一一六四公克公克），係本
    案查獲之第一級毒品，應依毒品危害防制條例第十八條第一
    項前段之規定，宣告沒收銷燬之；另鑑定取樣之海洛因部分
    ，因檢驗用罄而滅失，爰不另為沒收銷燬之諭知。又被告於
    本院審理中供稱：扣案之海洛因是伊準備自己吸食之用，但
    還沒施用就被抓，警察查獲當時有把伊身上的香煙一併扣案
    ，那包香煙盒裡的香煙都沒有摻有海洛因，當天如果沒有被
    警察查獲的話，伊會準備用上開的香煙來捲海洛因施用等語
    ，堪認包裝上開毒品海洛因之塑膠袋一只及香菸二支，均為
    被告所有，供其施用海洛因犯罪預備之物，而上開香菸雖未
    據扣案，但無證據證明該香菸業已滅失，故就上開包裝塑膠
    袋及香菸，爰依刑法第三十八條第一項第二款規定，宣告沒
    收之。
據上論斷，應依刑事訴訟法第二百七十三條之一第一項、第二百
九十九條第一項前段，毒品危害防制條例第十條第一項、第二項
、第十八條第一項前段，刑法第十一條前段、第四十一條第一項
、第五十一條第五款、第三十八條第一項第二款，判決如主文。
本案經檢察官李巧菱到庭執行職務。
中    華    民    國    98    年    12    月    31    日
                  刑事第九庭  法  官  楊 志 雄
以上正本證明與原本無異。
如不服本判決應於收受判決後10日內向本院提出上訴書狀，並
應敘述具體理由。其未敘述上訴理由者，應於上訴期間屆滿後
20日內向本院補提理由書（均須按他造當事人之人數附繕本）
「切勿逕送上級法院」。
                              書記官  陳 春 銘
中    華    民    國    98    年    12    月    31    日
附錄本案論罪科刑法條全文：
毒品危害防制條例第十條
施用第一級毒品者，處六月以上五年以下有期徒刑。
施用第二級毒品者，處三年以下有期徒刑。

司法院資訊處製作；財團法人民間司法改革基金會備份。
